# 非现金对价跨期如何处理？

提问人：釜山 时间：2019-10-25 06:30:20
请教（选自收入准则指南例题）：（ 1 ）资产负债表日后；（ 2 ）审计报告日后。【假定该事项金额是重大的】
【例 35 】甲企业为客户生产一台专用设备。双方约定，如果甲企业能够在30 天内交货，则可以额外获得 100 股客户的股票作为奖励。合同开始日，该股票的价格为每股 5 元；由于缺乏执行类似合同的经验，当日，甲企业估计，该 100 股股票的公允价值计入交易价格将不满足累计已确认的收入极可能不会发生重大转回的限制条件。合同开始日之后的第 25 天，企业将该设备交付给客户，从而获得了 100 股股票，该股票在此时的价格为每股6 元。假定企业将该股票作为以公允价值计量且其变动计入当期损益的金融资产。本例中，合同开始日，该股票的价格为每股 5 元，由于缺乏执行类似合同的经验，当日，甲企业估计，该 100 股股票的公允价值计入交易价格将不满足累计已确认的收入极可能不会发生重大转回的限制条件，因此，甲企业不应将该 100 股股票的公允价值 500 元计入交易价格。合同开始日之后的第 25 天，甲企业获得了 100 股股票，该股票在此时的价格为每股6 元。甲企业应当将股票（非现金对价）的公允价值因对价形式以外的原因而发生的变动，即 500 元（5×100) 确认为收入，因对价形式原因而发生的变动，即 100 元（600-500) 计入公允价值变动损益。

回答人：chenyiwei
1 、资产负债表日后：遵循资产负债表日后事项的一般处理原则，即交货是发生在资产负债表日之前还是之后，如果发生在资产负债表日之后，而在资产负债表日尚无足够证据表明极可能满足 “30天内交货” 的条件（因为已知 “甲企业此前缺乏执行类似合同的经验”），故个人理解，该事项很可能应认定为资产负债表日后非调整事项，除非在资产负债表日之前，所有影响其在 30 天内交货的重大不确定性都已消除。
2 、审计报告日后：这不是会计问题而是审计问题。应根据《中国注册会计师审计准则第 1332 号——期后事项》的规定予以处理。